臺灣彰化地方法院刑事判決　　　　　　　　　　　　九十一年度訴字第一九九號
　　公　訴　人　臺灣彰化地方法院檢察署檢察官
　　被　　　告　甲○○
右列被告因違反毒品危害防制條例案件，經檢察官提起公訴（九十一年度毒偵字第一
八七一、二０八五號），本院判決如左：
    主      文
甲○○連續施用第一級毒品，累犯，處有期徒刑捌月；又連續施用第二級毒品，累犯
，處有期徒刑肆月；應執行有期徒刑拾壹月。
    事      實
一、甲○○前於民國八十三年間因煙毒案件，經法院於八十三年三月二十四日判處有
    期徒刑三年六月確定，嗣入獄執行，於八十七年四月三日假釋出獄並交付保護管
    束，於八十八年六月十一日因假釋期滿未經撤銷假釋而視為執行完畢。又另因施
    用毒品案件，經強制戒治期滿，由臺灣彰化地方法院檢察署檢察官於九十年八月
    二十八日以九十年度戒毒偵字第一二四一、一二四二、一二四三、一二四四號為
    不起訴處分確定在案。詎仍未戒除毒癮，復基於施用第一級毒品海洛因之概括犯
    意，自九十一年六月初某日起至同年十月七日止，連續在彰化縣員林鎮○○路五
    十八號及同縣埤頭鄉○○村○○路二之八號等地，將海洛因摻水再以針筒注射入
    人體之方式，施用海洛因多次；又另起施用第二級毒品安非他命之概括犯意，自
    九十一年九月中旬某日起至同年十月四日止，連續在上開地點，以將第二級毒品
    安非他命放置於玻璃球管內點燃產生煙霧再予吸用之方式，施用安非他命多次。
    嗣先於九十一年七月二十六日十五時十八分許，搭乘由陳錫亮（由警方另行調查
    中）所駕駛之車號ＧＺ８─七一○號重型機車，行經彰化縣溪湖鎮大竹里湖南國
    小前處，因違規為警盤詰查獲，並扣得陳錫亮所有之注射針筒六支及塑膠鏟管六
    支等物。後於同年十月八日上午八時五十分許，在彰化縣埤頭鄉○○村○○路七
    十二號居所為警查獲。
二、案經彰化縣警察局溪湖分局報請（就第一級毒品海洛因部分）及臺灣彰化地方法
    院檢察署檢察官自動檢舉（就第二級毒品安非他命部分）偵查起訴。
    理      由
一、右揭事實業據被告甲○○坦白承認，其為警採集之尿液，先後送請彰化縣衛生局
    檢驗結果，其中九十一年七月二十六日採得之尿液呈嗎啡（海洛因施用入人體後
    ，水解還原成嗎啡，再循嗎啡之代謝方式排出體外）及安非他命陽性反應，而同
    年十月八日所採得之尿液則呈嗎啡陽性反應，有該局九十一年八月五日煙檢字第
    九一一三七六號、九十一年十月十六日煙檢字第九一一八八二號煙毒尿液檢驗成
    績書各一紙附卷可稽（分見偵卷及本院卷）。按甲基安非他命經施用入人體後，
    因代謝作用，約百分之七十於二十四小時內自尿中排出，約百分之九十於九十六
    小時內自尿中排出，被告於九十一年十月八日所採尿液中既未檢出前開甲基安非
    他命陽性反應，足証其於本院自白最後一次施用安非他命之時間為九十一年十月
    四日一節堪以採信，是被告施用第一級毒品海洛因及第二級毒品安非他命之事實
    均堪以認定。又另因施用毒品案件，經強制戒治期滿，由臺灣彰化地方法院檢察
    署檢察官於九十年八月二十八日以九十年度戒毒偵字第一二四一、一二四二、一
    二四三、一二四四號為不起訴處分確定在案等情，有不起訴處分書一份、台灣高
    等法院被告全國前案紀錄表及臺灣彰化地方法院檢察署刑案資料查註紀錄表等資
    料在卷足憑，本件事證明確，被告施用毒品之犯行應堪認定。
二、核被告甲○○所為，係犯毒品危害防制條例第十條第一項之施用第一級毒品罪及
    第十條第二項之施用第二級毒品罪。被告分別持有第一、二級毒品之低度行為應
    各為其施用之高度行為吸收，不另論罪，並予敘明。被告先後多次施用第一、二
    級毒品海洛因及安非他命之犯行，時間緊接，所犯又係構成要件相同之罪名，顯
    係各基於概括犯意為之，應依連續犯規定論以一罪，並均加重其刑。其前開所犯
    二罪間，犯罪構成要件不同，行為互殊，顯係基於個別犯意為之，應予分論併罰
    。另被告前於八十三年間因煙毒案件，經法院於八十三年三月二十四日判處有期
    徒刑三年六月確定，嗣入獄執行，於八十七年四月三日假釋出獄並交付保護管束
    ，於八十八年六月十一日因假釋期滿未經撤銷假釋而視為執行完畢，並有卷附臺
    灣高等法院被告全國前案紀錄表、台灣彰化地方法院檢察署刑案資料查註紀錄表
    可憑，其受有期徒刑執行完畢，五年內再犯本件有期徒刑以上之罪，為累犯，應
    依法遞加重其刑。公訴人起訴事實雖未敘及被告自九十一年六月初某日起至同年
    七月二十二日止、及自同年七月二十六日起至同年十月七日止，施用第一級毒品
    海洛因之事實，暨九十一年九月中旬某日起至同年七月二十二日止、及自同年七
    月二十六日起至同年十月四日止施用第二級毒品安非他命之事實，然此二部分之
    事實與公訴人起訴之犯罪事實分別具有連續犯之裁判上一罪之關係，為起訴效力
    所及，本院自應併予審究。爰審酌被告犯罪次數、施用之期間、動機、目的、方
    法、不知珍惜身體，犯罪所生危害，為警查獲後仍再次施用，犯後坦承之態度及
    現於戒治處所強制戒治中等一切情狀，各量處如主文所示之刑，並定其應執行之
    刑。扣案之注射針筒六支、塑膠針筒六支係陳錫亮所有，並非被告所有一節，業
    據被告陳明在卷，本院衡諸被告對於施用第一、二級毒品之犯行均已坦承不諱，
    對於沒收之物實無隱瞞之理，又查無其他證據足資證明係被告所有供其施用之物
    ，應認其此部分之辯詞可採，各該扣案物品既非被告所有，均不予宣告沒收。
據上論斷，應依刑事訴訟法第二百九十九條第一項前段，毒品危害防制條例第十條第
一項、第二項，刑法第十一條前段、第五十六條、第四十七條、第五十一條第五款，
判決如主文。
本案經檢察官許嘉龍到庭執行職務。
中      華      民      國    九十一    年     十一     月    二十一    日
      台灣彰化地方法院刑事第二庭
                                    法      官  李  水  源
右正本證明與原本無異。
如不服本判決，應於判決送達後十日內向本院提出上訴狀( 須附繕本 )。
                                    法院書記官  廖  建  興
中      華      民      國    九十一    年     十一     月    二十五    日
附錄本案論罪科刑法條全文：
毒品危害防制條例第十條
施用第一級毒品者，處六月以上五年以下有期徒刑。
施用第二級毒品者，處三年以下有期徒刑。
